臺灣新竹地方法院刑事判決　　　　　　　　　　　　　　九十三年度重訴字第一號
　　公　訴　人　臺灣新竹地方法院檢察署檢察官
　　被　　　告　丁○○
　　指定辯護人　本院公設辯護人甲○○
　　被　　　告　庚○○
　　　　　　　　戊○○
　　右二人共同　徐國楨律師
　　選任辯護人　曾能煜律師
　　被　　　告　丙○○
　　　　　　　（
　　選任辯護人　徐原本律師
右列被告因殺人等案件，經檢察官提起公訴（九十二年度偵字第五○六九號），本院
判決如左：
    主  文
丁○○未經許可，持有可發射子彈具有殺傷力之改造手槍，累犯，處有期徒刑貳年，
併科罰金新臺幣貳拾萬元，罰金部分如易服勞役，以罰金總額與陸個月之日數比例折
算，扣案如附表一所示之物均沒收；又竊盜，累犯，處有期徒刑月；又共同殺人，
累犯，處無期徒刑，褫奪公權終身，扣案如附表二所示之物沒收。應執行無期徒刑，
併科罰金新臺幣貳拾萬元，罰金部分如易服勞役，以罰金總額與陸個月之日數比例折
算，褫奪公權終身，扣案如附表一、附表二所示之物均沒收。
庚○○未經許可，寄藏子彈，處有期徒刑陸月，併科罰金新臺幣萬元，罰金部分如
易服勞役，以銀元佰元即新臺幣玖佰元折算壹日，扣案如附表三所示之物均沒收；
又未經許可，製造可發射子彈具有殺傷力之改造手槍，處有期徒刑伍年陸月，併科罰
金新臺幣伍萬元，罰金部分如易服勞役，以銀元佰元即新台幣玖佰元折算壹日，扣
案如附表二所示之物沒收；又共同殺人，處無期徒刑，褫奪公權終身，扣案如附表二
所示之物沒收。應執行無期徒刑，併科罰金新臺幣捌萬元，罰金部分如易服勞役，以
銀元佰元即新臺幣玖佰元折算壹日，褫奪公權終身，扣案如附表二、附表三所示之
物均沒收。
戊○○共同殺人，處有期徒刑拾貳年，褫奪公權柒年，扣案如附表二所示之物沒收。
丙○○共同殺人，處有期徒刑拾年，褫奪公權陸年，扣案如附表二所示之物沒收。
    事  實
一、丁○○前有搶奪、殺人、逃亡、賭博、違反毒品危害防制條例案件等前科，最近
    一次因違反藥事法案件，經本院於民國八十七年三月五日，以八十七年度訴字第
    五五號判決判處有期徒刑十月確定，並於八十八年五月一日執行完畢。
二、丁○○明知未經許可不得持有槍砲、彈藥，竟於九十二年五、六月間不詳時間，
    在新竹縣新豐鄉不詳地點，向真實姓名、年籍不詳，綽號「智風」之成年男子收
    受可發射子彈，具有殺傷力詳如附表一編號一至編號三所示之改造手槍共三枝，
    及可擊發具有殺傷力詳如附表一編號四至編號六所示之土造子彈共六顆（其中二
    顆經鑑驗試射擊發用罄）、與詳如附表一編號七所示改造霰彈十一顆（其中四顆
    經鑑驗試射擊發用罄）後，將之藏放於其位於新竹縣湖口鄉波羅村波羅汶四四號
    住處，而未經許可持有之。
三、庚○○於九十二年七、八月間不詳時間，在新竹縣湖口鄉波羅村波羅汶四四號丁○○住處，明知丁○○持有交付詳如附表三編號一所示之六五步槍制式子彈一顆
    、及編號二所示之土造子彈七顆（其中二顆經鑑驗試射擊發用罄）均係子彈，竟
    仍基於無故寄藏子彈之犯意，而未經許可無故予以收受寄藏。又庚○○於九十二
    年四、五月間不詳時間，在新竹市○○路○段之「幻象二千」模型玩具店，以新
    臺幣（下同）六千元之代價，購買仿克拉克七十型玩具手槍一枝，其後藉由網路
    得知如何改造拆解上開類型槍枝，遂於同年五、六月間不詳時間經由網路以六千
    元之代價，向真實姓名、年籍不詳之人購得金屬槍管一枝，並於購得金屬槍管後
    一周內不詳時間，在新竹縣湖口鄉東興村六鄰長威新城九九號之住處拆解上揭先
    前購得之仿克拉克十七型玩具手槍，並更換甫經由網路購得之金屬槍管，且於前
    開住處以小鋼珠朝天空試射並擊發，而組裝製造成詳如附表二所示具有殺傷力之
    仿克拉克改造手槍一枝，而未經許可持有之。
四、丁○○、庚○○、戊○○與劉醇金間分別有三萬元、數十萬元及十七萬元不等之
    債務糾紛，且庚○○曾介紹第三人向劉醇金借款，然該第三人並未依約按時還款
    ，故劉醇金要求庚○○處理該筆欠款，又因劉醇金多次催討債務甚急，致庚○○
    心生不滿並曾口頭提議殺死劉醇金，且為丁○○、戊○○及丙○○所知悉，而丁○○則認為自己較年長卻因數萬元之債務遭年僅二十多歲之劉醇金屢屢逼債而深
    感積怨，另戊○○亦因劉醇金之催討債務而頗有怒氣，再丙○○則與庚○○為當
    兵即認識之朋友，嗣於九十二年十月二日上午不詳時間，庚○○思及前日（即九
    十二年十月一日）劉醇金曾多次來電未接，故回電予劉醇金且雙方決定見面商討
    解決債務事宜，故於當日隨即由庚○○駕駛不知情之壬○○所有之車牌號碼ＦＡ
    －三六八二號自小客車先搭載戊○○、丙○○二人至丁○○位於新竹縣湖口鄉波
    羅村波羅汶四四號住處，並告知其二人要在丁○○家談論債務相關事宜後，再由
    丙○○駕駛車牌號碼ＦＡ－三六八二號自小客車搭載庚○○至新竹縣湖口交流道
    ，並留下庚○○於該處等候劉醇金後，丙○○即先行返回丁○○上揭住處，其後
    劉醇金駕駛車牌號碼二Ｐ－二五一一號休旅車至新竹縣湖口交流道搭載庚○○，
    並由庚○○電話告知丁○○後二人一同至丁○○前開住處，且於丁○○、庚○○
    、戊○○、丙○○與劉醇金均到場後，即在丁○○住處門前大樹下桌椅旁一同飲
    酒並商討解決債務事宜，然雙方因債務商談未果而起口角爭執，並互有肢體拉扯
    ，致丁○○與庚○○極度憤怒萌生殺機，而與戊○○及丙○○四人商討由戊○○
    下手以用繩子勒劉醇金脖子之方式而殺害劉醇金，且丁○○、戊○○與丙○○均
    明知庚○○持有具有殺傷力詳如附表二所示之改造手槍及子彈置於丁○○住處房
    間抽屜內，及因債務糾紛對劉醇金積怨甚深，暨持槍射殺足以致人於死，竟均與
    庚○○共同基於殺人及持有具有殺傷力詳如附表二所示改造手槍與子彈之犯意聯
    絡及行為分擔，於該日十二時許，因戊○○遲遲未能動手，而改由丁○○以右手
    持置放於住處房間牆角其所有之紅色水管鉗一支並以立姿且臉部朝向坐在椅子上
    之劉醇金側腦方向，由上而下敲打當時坐在椅子上之劉醇金後腦一下（水管鉗未
    扣案，已滅失），劉醇金於遭受此毆擊後，即從椅子上滑下且臉部朝下倒臥於地
    上，此時庚○○、戊○○及丙○○均在場目睹丁○○對劉醇金痛下殺手，惟均無
    表示任何反對意見，且於經過一至二分鐘時間後，四人擔心劉醇金尚未完全死亡
    ，庚○○遂取出事先置放於丁○○房間抽屜內具有殺傷力詳如附表二所示之改造
    手槍及子彈，朝劉醇金之人體致命之頭部右後頂部位置射擊一槍，子彈自劉醇金
    離右外耳道口上十三公分，右外耳道口左側八公分，右外耳道口後側一公分處進
    入體內並穿透右頂骨，造成一處二點六×一點五公分的破孔進入顱腔內，子彈穿
    過大腦中線後，停落於大腦枕的左下部，未穿出離開顱腔，其後丁○○、庚○○
    、戊○○與丙○○四人合力將劉醇金移置丁○○住處之鐵皮屋內之浴室預定地（
    其時尚未施工，為空房間之狀態），然因劉醇金尚有抽搐情形，遂由丁○○自家
    中取出繩子，並由丁○○與戊○○先各持繩子之一端，交叉用繩子勒住劉醇金脖
    子十餘秒，再由庚○○與丙○○各持繩子之一端，交叉用繩子勒住劉醇金脖子十
    餘秒後（繩子未扣案，已滅失），繼由丁○○自家中取出膠帶，並由庚○○用膠
    帶纏繞劉醇金之臉腳部且綑綁劉醇金之手部及腳部（膠帶已用畢，劉醇金屍體上
    綑綁之膠帶已焚燬），確認劉醇金確實死亡後，復由丁○○自家中取出被單一條
    ，且丁○○、庚○○、戊○○及丙○○四人合力以被單包裹劉醇金之屍體，再由
    丁○○自家中取出黑色塑膠袋，且四人共同將以被單包裹之劉醇金屍體放入黑色
    塑膠袋內，並將以被單包裹且放入黑色塑膠袋之劉醇金屍體，抬上劉醇金所有由
    丙○○駛入停放在丁○○住處門前大樹下之車牌號碼二Ｐ－二五一一號休旅車後
    行李箱內，而丁○○現場整理完畢後，與其他三人並於該住處略事休息約十餘分
    鐘，因四人擔心劉醇金之屍體為第三人發現，遂基於遺棄屍體之共同犯意聯絡，
    一起決定前往山區尋找棄屍地點，並由丙○○駕駛劉醇金所有之車牌號碼二Ｐ－
    二五一一號休旅車搭載丁○○行駛在前，而庚○○駕駛壬○○所有之車牌號碼Ｆ
    Ａ－三六八二號自小客車搭載戊○○尾隨在後，迨至新竹縣新埔鎮北平里不詳山
    區後，庚○○與戊○○即於山上的路口處下車改搭乘車牌號碼二Ｐ－二五一一號
    休旅車，四人共同上山至新竹縣新埔鎮北平里一鄰附近山區由四人協力將屍體丟
    下山崖而遺棄屍體，棄屍完畢後，四人一起回到庚○○與戊○○於山上的路口停
    車處後，仍由丙○○駕駛劉醇金所有之車牌號碼二Ｐ－二五一一號休旅車搭載丁○○行駛在前，而庚○○駕駛車牌號碼ＦＡ－三六八二號自小客車搭載戊○○行
    駛在後下山，再由丙○○駕駛劉醇金所有之車牌號碼二Ｐ－二五一一號休旅車搭
    載丁○○，尾隨庚○○駕駛車牌號碼ＦＡ－三六八二號自小客車搭載戊○○，共
    同至庚○○提議之桃園縣內壢鎮大江購物中心第一次丟棄劉醇金所有之車牌號碼
    二Ｐ－二五一一號休旅車，棄車完畢後，丙○○、丁○○、戊○○共同搭乘由庚○○駕駛之車牌號碼ＦＡ－三六八二號自小客車離開棄車現場並返回丁○○住處
    ，而丁○○至省道南下約五十二點九五公里處旁丟棄劉醇金所有之三星牌銀色行
    動電話，並於自己位於新竹縣湖口鄉波羅村波羅汶四四號住處附近墳墓山溝中丟
    棄劉醇金所有之車牌號碼二Ｐ－二五一一號休旅車鑰匙，嗣於同年月四日不詳時
    間，丁○○、庚○○思及第一次棄車地點未臻妥善，二人乃至丁○○住處附近墳
    墓山溝中尋回劉醇金所有之車牌號碼二Ｐ－二五一一號休旅車鑰匙，並由庚○○
    駕駛不知情之曾淑玲所有之車牌號碼五七０一－ＦＳ號自小客車搭載丁○○及戊○○至桃園縣內壢鎮大江購物中心尋回劉醇金所有之車牌號碼二Ｐ－二五一一號
    休旅車，復由丁○○駕駛劉醇金所有之車牌號碼二Ｐ－二五一一號休旅車搭載庚○○至桃園縣林口長庚醫院停車場第二次棄車，而戊○○則駕駛車牌號碼五七０
    一－ＦＳ號自小客車跟隨在後，棄車完畢後三人共同搭乘車牌號碼五七０一－Ｆ
  Ｓ號自小客車返回丁○○住處，丁○○並於第二次棄車後將劉醇金所有之車牌號
    碼二Ｐ－二五一一號休旅車鑰匙丟棄於國道四十二公里南下車道附近。
五、又丁○○在整理殺人現場時，發現劉醇金所有之三星廠牌銀色行動電話一支（行
    動電話門號：0000000000號）及現金五百元，竟另行起意，基於意圖
    為自己不法所有之犯意，於九十二年十月二日中午不詳時間，徒手予以竊取（屬
    於劉醇金繼承人之財物），得手後，據為己有並置放於自己身上。
六、嗣於九十二年十月三日一時三十分許，劉醇金之妻己○○向新竹縣警察局竹北分
    局新工派出所報案協尋，迄於同年月十一日經新竹縣警察局竹北分局警員持拘票
    拘提丁○○、庚○○、戊○○及丙○○四人到案，並於同日帶同丁○○至新竹縣
    新埔鎮北斗里山區某草叢處尋獲劉醇金之屍體，並至新竹縣湖口鄉波羅村波羅汶
    八鄰四十四號住處取出前揭具有殺傷力詳如附表一所示其所持有之槍枝及子彈，
    嗣經臺灣新竹地方法院檢察署檢察官向本院聲請裁定准予羈押，於羈押期間，經
    警於同年月十五日，借提庚○○，帶同庚○○至新竹縣湖口鄉東興村長威新城九
    十九號三樓住處水塔後方起獲作案之具有殺傷力詳如附表二所示之改造手槍一枝
    及詳如附表三所示之子彈，至國道一號南下四十二公里處車道水溝內起出劉醇金
    所有之車牌號碼二Ｐ─二五一一號休旅車鑰匙一把，再經警於同年月十六日，借
    提丁○○，帶同丁○○至省道臺一線南下五十二點九五公里道路旁草叢內起出劉
    醇金所有之三星牌銀色行動電話一具（已損壞，無面板），始悉上情。
七、案經被害人劉醇金之妻己○○、之父辛○○訴由新竹縣警察局竹北分局報告臺灣
    新竹地方法院檢察署檢察官偵查起訴。
    理  由
壹、被告丁○○未經許可持有槍、彈部分：
    訊據被告丁○○對於右揭未經許可持有具有殺傷力詳如附表一所示槍、彈之事實
    ，迭於警詢、偵查、本院調查程序、準備程序中與審理時坦承不諱（五○六九號
    偵卷第一宗第十頁、五○六九號偵卷第二宗第一一四頁、一四九號本院卷第二一
    頁、一號本院卷第四五頁至第四六頁、第一三一頁至第一三二頁、第二二二頁）
    ，並有具有殺傷力詳如附表一編號一至編號三所示之改造手槍共三枝、具有殺傷
    力詳如附表一編號四至編號六所示之土造子彈共四顆、及附表一編號七所示之改
    造霰彈七顆等物扣案足資佐證。而前開詳如附表一編號一至編號三所示之改造手
    槍共三枝、編號四至編號六所示之土造子彈四顆、編號七所示之霰彈七顆等物，
    經送內政部警政署刑事警察局鑑驗結果，認(一)、改造手槍二枝：１、一枝（含彈
    匣，槍枝管制編號：0000000000號，即附表一編號一所示），認係由
    仿ＢＥＲＥＴＴＡ廠八四型半自動手槍製造之玩具手槍換裝土造金屬槍管而成之
    改造手槍，機械性能良好，可擊發適用子彈，認具殺傷力。２、一枝（含彈匣，
    彈匣已損壞，槍枝管制編號：0000000000號，即附表一編號二所示）
    ，認係由仿ＷＡＬＴＨＥＲ廠ＰＰＫ＼Ｓ型半自動手槍製造之玩具手槍換裝土造
    金屬槍管而成之改造手槍，機械性能良好，可擊發適用子彈，認具殺傷力。(二)、
    改造子彈六顆：１、三顆，認均係土造子彈（二顆具直徑九點零ｍｍ之土造金屬
    彈頭，一顆具直徑八點零ｍｍ之土造金屬彈頭，即附表一編號四及編號五所示）
    ，經採樣一顆試射（具直徑約九點零ｍｍ彈頭），可擊發，認具殺傷力。２、三
    顆，認均係改造子彈（二顆具直徑五點零ｍｍ鋼珠彈頭，一顆具直徑八點零ｍｍ
    土造金屬彈頭，即附表一編號五及編號六所示），經採樣一顆試射（具直徑約五
    點零ｍｍ彈頭），可擊發，認具殺傷力。(三)、霰彈十一顆，認均係由制式霰彈殼
    加裝直徑約八點三ｍｍ鉛丸改造而成之改造霰彈（子彈底火皿均具撞擊痕跡，即
    附表一編號七所示），採樣四顆試射，均可擊發，認均具殺傷力。(四)、改造手槍
    一枝（不含彈匣，槍枝管制編號：0000000000號，即附表一編號三所
    示），認係由仿ＷＡＬＴＨＥＲ廠ＰＰＫ＼Ｓ型半自動手槍製造之玩具手槍換裝
    土造金屬槍管而成之改造手槍，經檢視，其欠缺保險鈕，惟不影響槍枝擊發功能
    ，可擊發適用子彈，認具殺傷力等情，亦有內政部警政署刑事警察局九十二年十
    一月二十五日刑鑑字第○九二○二○一○六九號槍彈鑑定書乙份附卷可稽（五○
    六九號偵卷第二宗第六一頁至第八一頁），足認被告丁○○所為上揭自白核與事
    實相符而堪採信，綜上，本部分事證已臻明確，被告丁○○未經許可持有其他可
    發射子彈具有殺傷力之改造手槍及子彈之犯行洵堪認定，應依法論科。
貳、被告庚○○未經許可寄藏子彈及製造可發射子彈具有殺傷力改造手槍部分：
一、被告庚○○未經許可寄藏子彈部分：
    訊據被告庚○○對於右揭未經許可寄藏具有殺傷力詳如附表三所示子彈之事實，
    迭於警詢、偵查、本院調查程序、準備程序中與審理時坦承不諱（五○六九號偵
    卷第二宗第五頁、第一一六頁、一號本院卷第三九頁至第四十頁、第一一二頁、
    第一一四頁、第二三一頁至第二三二頁、第三一三頁），核與被告丁○○供稱有
    將詳如附表三編號一及編號二所示子彈交給被告庚○○等情相符（一號本院卷第
    二二二頁），並有具有殺傷力詳如附表三編號一至編號二所示之制式子彈一顆及
    土造子彈五顆等物扣案足資佐證。而前開詳如附表三編號一至編號二所示之制式
    子彈一顆及土造子彈五顆等物，經送內政部警政署刑事警察局鑑驗結果，認(一)、
    子彈七顆，認均係土造子彈，具直徑約七點六ｍｍ之土造金屬彈頭，經採樣二顆
    試射，均可擊發，認具殺傷力。(二)、六五步槍子彈一顆，認係口徑五點五六ｍｍ
    之制式子彈，認具殺傷力等情，亦有內政部警政署刑事警察局九十三年一月十三
    日內政部警政署刑事警察局刑鑑字第○九二○二○一○六七號槍彈鑑定書乙份在
    卷可參（五○六九號偵卷第二宗第一○三頁至第一一○頁），足認被告庚○○所
    為上揭自白核與事實相符而堪採信，綜上，本部分事證已臻明確，被告庚○○未
    經許可寄藏具有殺傷力之子彈之犯行堪以認定，應依法論科。
二、未經許可製造可發射子彈具有殺傷力改造手槍部分：
    訊據被告庚○○對於右揭未經許可改造具有殺傷力詳如附表二所示改造手槍之事
    實，迭於警詢、偵查、本院調查程序、準備程序中與審理時坦承不諱（五○六九
    號偵卷第一宗第二二頁、五○六九號偵卷第二宗第三頁、第五頁、第一一六頁、
    一號本院卷第三九頁至第四十頁、第一一二頁、第一一四頁、第一一五頁、第三
    一三頁），核與被告戊○○供述庚○○的槍是買零散的來組乙節相合（一號本院
    卷第二三八頁），並有具有殺傷力詳如附表二編號一所示之改造手槍一枝扣案足
    資佐證。而前開詳如附表二編號一所示之改造手槍一枝，經送內政部警政署刑事
    警察局鑑驗結果，認改造手槍一枝（槍枝管制編號：0000000000號）
    ，係由仿ＧＬＯＣＫ廠十七型半自動手槍製造之玩具手槍換裝土造金屬槍管而成
    之改造手槍，機械性能良好，可擊發適用子彈，認具殺傷力等情，亦有內政部警
    政署刑事警察局九十三年一月十三日內政部警政署刑事警察局刑鑑字第○九二○
    二○一○六七號槍彈鑑定書乙份附卷可證（五○六九號偵卷第二宗第一○三頁至
    第一一○頁），足認被告庚○○所為上揭自白核與事實相符而堪採信，綜上，本
    部分事證已臻明確，被告庚○○未經許可製造其他可發射子彈具有殺傷力之改造
    手槍罪之犯行足以認定，應依法論科。
參、被告丁○○、庚○○、戊○○及丙○○共同殺人及遺棄屍體部分：
一、訊據被告丁○○、庚○○、戊○○及丙○○對於右揭事實欄四之事實，除均否認
    有殺人之故意及殺人之犯意聯絡外，餘均經被告四人於本院調查、準備程序中及
    審理時供承在卷，(一)、被告丁○○辯稱略以：我們沒有事先謀議，當天是在談債
    務問題，後來談得很不高興，大家就起了口角，我就打他，劉醇金也打我，談論
    債務的時候沒有想殺他，用水管鉗敲他的時候我是覺得他講話很過份，但是我還
    沒有想要置他於死，開槍之後他已經死了，到那種情形也沒有辦法救治他，而且
    當時有四個人在場，我不知道其他人想什麼，我的債務只有三萬元，我沒有必要
    殺他云云，辯護人則為被告丁○○辯護略以：１、就事前謀議部分：被告等人固
    然屢次陳稱在被告庚○○家時，曾聽黃提起要殺害劉之事並曾計劃分工，似確有
    預謀。惟被告等均否認當天是預謀要殺害劉醇金才將其誘到丁○○住處，均稱那
    是當時的氣話，沒有當真，且(1)、殺人為重罪，同案被告丙○○與被害人無債務
    糾紛，衡情無與其餘三人共謀殺害劉醇金之動機與必要；(2)、若欲設計殺害被害
    人，僅被告徐、黃、陳已足成事，不必再加入不相干之被告丙○○，增加洩露事
    跡之危險；(3)、若有預謀，僅被告庚○○所攜之槍彈已足致命，何必再用其他方
    法；(4)、被告丁○○住處有三把槍及多顆子彈，若欲取被害人性命，不必由庚○○另備槍彈，故被告等人陳稱事先並無共謀，應非全屬虛飾。２、就殺人故意部
    分：(1)、被告丁○○以水管鉗敲擊被害人頭部，非致命傷：依解剖結果，可知頭
    部有四裂傷分別在右前額、左後頂右後枕上端、右後枕下端，均為生前傷，僅傷
    及頭皮，未傷及顱骨，為皮肉傷。可知其雖率先下手敲擊被害人頭部，但下手並
    不重，僅皮肉傷，應無重傷害或殺人故意。(2)、被告丁○○以繩勒被害人之行為
    已不可能生死亡之結果：依法醫研究所鑑定報告，死因乃槍擊所致，並無窒息死
    亡之癥狀，頸部無明顯勒痕或手指壓跡、從咽喉到兩側支氣管均未發現有創傷或
    出血，此外肛門無脫糞現象，以上可以推知被告丁○○以繩勒被害人時被害人應
    已死亡。３、綜上，被告丁○○供稱其將被害人敲擊倒地後，眾人均有動手踢擊
    被害人，然後被告庚○○才出乎意料地對被害人頭部開槍，其見事情不可收拾，
    遂起殺念欲勒斃被害人等情，應屬實在，而依解剖鑑定報告，被害人遭被告庚○○槍擊頭部時應已死亡，此若為被告丁○○不可預見，似難令被告丁○○負共同
    殺人之責，被告丁○○嗣後之殺人行為應不可能生死亡之結果，若被害人遭槍擊
    後尚未死亡，亦非遭繩勒窒息而死，被告丁○○所為則屬殺人未遂等語。(二)、被
    告庚○○辯稱略以：我和其他三名被告沒有共同的預謀，我也沒有欠被害人數十
    萬元，是被害人強逼我簽一百一十二萬元的本票，我之所以朝劉醇金射擊，是因
    為我主觀認定他已經死亡，而且在被告丁○○動手和我開槍相隔一分鐘左右，被
    害人都沒有動云云，辯護人則為被告庚○○辯護略以：１、就事前謀議部分：(1)
    、殺人係屬重罪，若有事先謀議，對於殺害手法、參與人、棄屍地點等重要事項
    必事先計劃，但被告丁○○供稱當日並未知悉被告丙○○及戊○○會前往其住處
    。(2)、被告四人若已事先謀議，即毋須耗費時間與被害人商談債務，被告戊○○
    也不必與被害人約定當日晚間前往火鍋店處理債務，且被告庚○○亦應隨身攜帶
    槍以防萬一，而非將槍置於房間抽屜內。(3)、被告庚○○前雖提及對於被害人逼
    討債務之方式甚為不滿，且述及欲殺害被害人，但該等言語僅係一時抱怨，且與
    本案發生相隔甚久，不能因此證明被告庚○○有殺人犯意。２、就殺人故意部分
    ：被告庚○○係因遭被害人討債造成心理沈重壓力，且因被告丁○○以水管鉗敲
    擊被害人頭部倒地後，始以槍射擊被害人，而非自始率先置被害人於死地，本案
    係被告丁○○一人失控引起，並非被告庚○○主導等語。(三)、被告戊○○辯稱略
    以：我和被告丙○○兩個人在早上約九點多的時候到被告丁○○家裡，被告庚○○去找被害人，當時我們還沒有決定要殺掉被害人，之後庚○○約在十點左右和
    被害人一起來，我們五人談債務問題，談得不愉快，被告丁○○就動手，事前我
    們沒有討論過要殺被害人，我只想躲著他，我的債務部分我有要解決，是被告丁○○部分起口角，起口角之後打起來，之後我就幫忙棄屍，我沒有看到被害人抽
    搐，但是被告丁○○要我幫忙勒他，有人這樣說我就這樣做云云，辯護人則為被
    告戊○○辯護略以：１、就事前謀議部分：(1)、殺人係屬重罪，若有事先謀議，
    對於殺害手法、參與人、棄屍地點等重要事項必事先計劃，但被告丁○○供稱當
    日並未知悉被告丙○○及戊○○會前往其住處。(2)、被告四人若已事先謀議，即
    毋須耗費時間與被害人商談債務，被告戊○○也不必與被害人約定當日晚間前往
    火鍋店處理債務，且被告庚○○亦應隨身攜帶槍以防萬一，而非將槍置於房間抽
    屜內。２、就殺人故意部分：被告丁○○決意殺人時，曾要求被告戊○○以繩子
    勒被害人頸部，為被告戊○○所拒絕，足證被告戊○○並無殺人犯意，至被告戊○○其後以繩子勒被害人頸部之行為，與被害人之死亡結果無關，且被告戊○○
    主觀上認為被害人已死亡，故其所為並非殺人行為等語。(四)、被告丙○○辯稱略
    以：本件沒有事先謀議，我事前完全不知情，案發當時我是被被告庚○○脅迫的
    ，我沒有辦法不做，因為他們已經殺了人，如果我不做，對我會有威脅云云，辯
    護人則為被告丙○○辯護略以：被告丙○○未向被害人借錢，二人間並無債務糾
    紛，故被告丙○○應無殺人動機，案發當天被告丙○○事先並不知情要殺害被害
    人，且檢察官無法舉證證明被告四人在何時、地、如何事先謀議，且被告丙○○
    亦未參與被害人與被告丁○○、庚○○、戊○○間之債務商談問題，對被告丁○○持水管鉗敲打被害人頭部、被告庚○○從包包中拿出手槍射擊被害人之行為，
    事先均不知情，故被告丙○○與被告丁○○、庚○○間並無殺人之犯意聯絡，僅
    係為使被告四人脫離不了關係且不至洩漏犯罪，被告丙○○與丁○○、庚○○、
    戊○○始共同實施在被害人脖子上勒麻繩之行為，是被告丙○○之行為僅可能成
    立刑法第二百四十七條第一項之遺棄屍體罪等語。
二、經查：
(一)、警方於九十二年十月十一日十三時五十五分，在新竹縣新埔鎮北斗里山區某草叢
    處，發現之黑色塑膠袋內之屍體，經內政部警政署刑事警察局作ＤＮＡ型別鑑定
    結果：「保特瓶口斑跡與死者劉醇金ＤＮＡ－ＳＴＲ型別相同，該型別在臺灣地
    區中國人分布機率預估為５．０ｘ」之事實，有該局九十二年十月三十一日刑
    醫字第○九二○一九九三六五號鑑驗書乙份附卷可憑（五○六九號偵卷第二宗第
    五二頁），且被害人劉醇金之妻己○○及其弟劉醇文亦均指認係劉醇金無訛（見
    九十二年十月十一日訊問筆錄），並經檢察官督同檢驗員到場相驗及囑託國立臺
    灣大學附設醫院吳木榮醫師解剖鑑定，有相驗筆錄、勘驗筆錄、相驗屍體證明書
    及驗斷書各乙件附卷可參（五一三號相卷第三九頁、第四三頁、第四四頁、第五
    一頁），此外復有現場照片多幀在卷足佐（五一三號相卷第三五頁至第三八頁、
    五○六九號偵卷第一宗第三五頁至第三九頁、第四九頁至第五四頁、五○六九號
    偵卷第二宗第二六頁至第二八頁、第五九頁），而國立臺灣大學附設醫院吳木榮
    醫師解剖鑑定死因之結果，認為被害人劉醇金身體的主要傷害在頭部，共有四處
    裂傷和一處槍傷，(一)、右後頂部穿透性槍傷：在死者的頭部右後頂部，離右外耳
    道口上十三公分，右外耳道口左側八公分，右外耳道口後側一公分處，有一處入
    口槍傷（ｅｎｔｒａｎｃｅ  ｇｕｎｓｈｏｔ  ｗｏｕｎｄ），傷口大小為一點
    一×一點一公分。傷口邊緣有輕微、不規則的鋸齒狀的圓形邊緣性擦傷（ｍａｒ
    ｇｉｎａｌ  ａｂｒａｓｉｏｎ），傷口無黑色火藥殘跡（ｇｕｎｐｏｗｄｅｒ
    ｒｅｓｉｄｕｅ）或火藥紋圖（ｇｕｎｐｏｗｄｅｒ  ｔａｔｔｏｏｉｎｇ）。
    此入口槍傷穿透右頂骨，造成一處二點六×一點五公分的破孔進入顱腔內，子彈
    穿過大腦中線後，停落於大腦枕的左下部，未穿出離開顱腔，此槍傷造成右頂部
    一處線性顱骨骨折，骨折線長為共十五公分，造成大腦彈道性損傷及瀰漫性顱內
    出血，此槍傷路徑的方向為由上往下，由右向左，由前向後，為致命傷，可導致
    頭部大量出血，休克死亡。(二)、頭部四處裂傷：１、右前額有一處裂傷，長三公
    分。２、左後頭部有一處裂傷，長四點三公分。３、右後枕部上端有一處裂傷，
    長五點三公分。４、右後枕部下端有一處裂傷，長三公分。以上四處均為生前傷
    ，僅傷及頭皮，未傷及顱骨，為皮肉傷。死者的死亡原因為頭部遭人以手槍槍殺
    ，造成顱腦部創傷後死亡，死者頭部生前亦遭受鈍力性傷害，死亡時間應在十月
    二日左右等情，亦有臺灣新竹地方法院檢察署九十三年三月二十七日解剖報告書
    乙份附卷可考（一號本院卷第一八八頁至第一九八頁），足徵被告丁○○於本院
    調查、準備程序中及審理時自白以水管鉗敲打被害人後腦一下，及被告庚○○於
    本院調查、準備程序中及審理時自白以詳如附表編號二所示改造手槍一枝朝被害
    人之頭部右後頂部位置射擊一槍等作案情節，與該解剖鑑定認為被害人劉醇金係
    因頭部遭人以手槍槍殺，造成顱腦部創傷後死亡，且死者頭部生前亦遭受鈍力性
    傷害，死亡時間應在（九十二年）十月二日左右之鑑定結果，完全相符，足認被
    告丁○○自白與庚○○上揭部分自白應與事實相符。
(二)、被害人劉醇金之屍體係於九十二年十月十一日經新竹縣警察局竹北分局警員持拘
    票拘提被告丁○○到案，並於同日帶同被告丁○○至新竹縣新埔鎮北斗里山區某
    草叢處尋獲，且屍體尋獲時外觀係由黑色塑膠袋、被單等物層層包裹，而屍體之
    雙眼被膠帶纏繞等情，亦與被告丁○○、庚○○、戊○○及丙○○所供述之遺棄
    被害人劉醇金屍體之處理方式及遺棄地點大致相符，足認被告丁○○等四人於警
    詢、偵查、本院調查、準備程序中及審理時自白之遺棄被害人劉醇金屍體部分亦
    與事實相符。
(三)、共同正犯犯意聯絡之認定依據：
１、共同正犯之意思聯絡，不限於事前有所協議，其於行為當時，基於相互之認識，
    以共同犯罪之意思參與者，亦無礙於共同正犯之成立（七十三年度台上字第一八
    八六號）；以自己犯罪之意思而參與，其所參與者雖非犯罪構成要件之行為，仍
    無解於共同正犯之罪責，本件被告某甲、某乙與已判決確定之某丙，於見被害人
    深夜獨行，即共萌邪念，相互謀議將被害人強拉上車，使之不能抗拒而為猥褻之
    行為，雖被告某甲實際上僅負責開車，尚未實施猥褻被害人，但既謀議在先，開
    車疾駛於後，則對於被告某乙之沿途強制猥褻行為，依照前述說明，仍應負共同
    正犯之罪責（六十六年度台上字第二五二七號判例）；上訴人與另二人事先既有
    殺人意思之聯絡，復一同帶刀前往，則無論係由何人先行著手殺害，對其犯罪所
    生之結果，皆應負共同正犯之責任（四十七年度台上字第四四號判例）；共同正
    犯不限於事前有協議，即僅於行為當時有共同犯意之聯絡者，亦屬之（三十年度
    上字第八七０號判例）；又「以自己共同犯罪之意思，事先同謀，而由其中一部
    分人實施犯罪之行為者，均為共同正犯」司法院大法官會議釋字第一○九號解釋
    亦著有明文。
２、被告丁○○於：(1)、警詢中供稱：「劉醇金與庚○○有債務糾紛，是庚○○提議
    要殺死劉醇金的，我持鐵棒先敲打劉醇金的頭部，而庚○○持改造手槍射擊頭部
    致死，我們有事先預謀要將劉醇金殺死，並事先選定棄屍地點，我所持的鐵棒是
    在我家空地所擺放的，而改造槍枝是由庚○○所帶來的，是庚○○打電話給劉醇
    金說要還錢給他騙他出來的，並約至在交流道見面，而庚○○坐上劉醇金之自小
    客車上，兩人一同前往我的住處，我們四人一起殺死劉醇金，四人一起載運屍體
    丟棄」等語（五○六九號偵卷第一宗第十二頁至第十三頁）；並於偵訊時供稱：
    「因為我向劉醇金借三萬元，劉醇金是放高利貸的，劉就常常找我要我還錢，十
    月二日早上十點多，劉醇金開著自己的車到我那裡，當時劉醇金到我家時，庚○○已先開著車載著戊○○、丙○○到我家，劉醇金是要來談債務解決的事情，因
    為我與戊○○、庚○○都有向劉借錢，劉醇金到我家時，我們四人在我家後談如
    何解決債務的事情，談得不高興，庚○○說劉醇金逼他逼得太急了，他想把劉醇
    金弄死，庚○○找戊○○、我、丙○○一同把劉醇金幹掉，當時計畫是由戊○○
    用繩子把劉醇金勒斃，但是戊○○一直沒有行動，在洽談過程庚○○就跟我說這
    個機會不可錯過，要我先動手，於是在洽談過程中，從我住家的後院工作室拿了
    一支約三十公分的類似扳手的鐵器，敲劉醇金的頭，劉醇金就昏倒在地，庚○○
    就從他身上所背的背包起出一把槍從劉醇金倒地的頭部開一槍，就流血了，而劉
    醇金在被我敲打昏倒在地時，戊○○、丙○○就對劉醇金身體猛踹、踢，劉醇金
    被開槍流血後，就由庚○○、戊○○、丙○○架他到我家後院鐵皮蓋的房子，由
    庚○○、戊○○用類似童軍繩勒斃劉醇金的脖子，後再由我與丙○○換手接童軍
    繩，因為劉醇金被槍擊後，身體還會抽搐，才會用繩子勒他脖子，之後再由庚○○用塑膠膠布從眼睛的方向頭部纏繞、矇住」等語（五○六九號偵卷第一宗第九
    七頁至第九八頁）；且於臺灣新竹地方法院檢察署檢察官向本院聲請裁定准予羈
    押訊問時供述：「死者是放高利貸，我在去年十二月份向他借過錢，利息一個月
    九千，本金三萬元，本金還沒有還，利息我二個月沒有付，庚○○是做擔保人，
    可能他朋友有向死者借錢，黃是擔保，可能有一百多萬元，戊○○也有向死者借
    十七萬元，丙○○沒有向死者借錢，我有在今年十月二日在我住處旁的空地殺害
    劉醇金，是庚○○提議殺他，在前一天晚上我去他家喝酒提及這個問題，他說劉
    逼錢逼得快瘋，要把死者做掉，當時有戊○○在場，還有我不認識的人，沒有詳
    細計畫要如何分工，十月二日當天是庚○○載丙○○到我家，那時劉醇金還未來
    ，他們是十點多到我家，後來庚○○又去載劉醇金來，來時是十一點多，劉醇金
    當天有開車牌號碼二Ｐ—二五一一號休旅車來，庚○○他開銀色小轎車來，大家
    到我家旁空地談債務問題，談時五人都在場，談到不高興，幾乎有跟他借錢的人
    都不高興，庚○○提示叫戊○○用繩子把他勒死，戊○○在猶豫，他繩子已經在
    他口袋，但他沒有行動，我不知道他繩子從何來，不是我準備的，庚○○把我叫
    到旁邊去，他說今天一定要行動，不然以後沒有機會，我也欠黃很多錢，他催我
    我就從地上拿一支鐵製的扳手或鐵棒大約長三十公分，我就去敲劉醇金的頭，他
    那時昏倒，庚○○從他隨身攜帶的包包裡拿出一支槍，看起來像是克拉克手槍，
    並向死者頭部開一槍，槍是庚○○帶去放在抽屜裡，我們大家在談時我到房間裡
    看到抽屜多一把槍，那天我有一枝槍放在那裡面，是小九二的槍，後來庚○○又
    將他的槍拿出來放入他包包裡，我記不清楚他是直接拿槍出來開槍或是從包包裡
    拿出來開槍，十月二日在我家黃提議要殺死劉醇金，戊○○及丙○○應該都知道
    」等語（一四九號本院卷第十八頁至第二二頁）。
３、被告庚○○於：(1)、警詢中供稱：「該槍一直放在丁○○家中，當時丁○○就罵
    我們三人：『還站在那幹什麼？還不趕快把事情解決』。我遲疑了才去拿槍射擊
    被害人，因為當時丁○○持水管鉗朝被害人劉醇金之後腦杓打下去，劉醇金即趴
    倒在地，我看到此情形，才愣了一下子，是我朝被害人劉醇金頭部射擊一發，開
    槍後該槍就散了，我要補充我犯案之動機，我與被害人劉醇金並無金錢債務之糾
    紛，只有介紹客戶給劉醇金，當對方債務人跑掉不見時，劉醇金即強逼我簽下本
    票，劉醇金要我對介紹給他之客戶債務負責，因此我被劉醇金強逼簽下一張一百
    萬本票，兩張新臺幣六萬之本票共十二萬，總計簽下本票金額一百十二萬，我為
    了此事，不得不向我父親、我女朋友及安泰銀行各借二十萬，共六十萬元。並向
    其他銀行辦理現金卡借錢，金額大約三、四十萬元，就是為了劉醇金逼我要負責
    償還之債務，因為劉醇金一直強逼我，我已經無法負擔，每個月要付將近八萬元
    之金額，因為我真的無法負擔，所以案發當天，丁○○把劉醇金打倒後，丁○○
    又大叫：『你們在幹什麼？』等語後，我一時心中對劉醇金之怨恨就爆發出來，
    才會拿槍射擊劉醇金，我並非蓄意要犯案，都是被丁○○蠱惑，一時失去理智，
    才會犯下錯誤」等語（五○六九號偵卷第二宗第三頁、第五頁）；並於偵訊時供
    稱：「因為是丁○○與戊○○有向劉醇金借錢，他們有債務糾紛，而我是介紹丁○○向劉醇金借錢的人，十月二日早上十點多，劉醇金打電話要我出來解決丁○○的債務，而且之後劉醇金也一直打電話要我解決丁○○欠債的問題，當天十月
    二日早上我開車載著戊○○先去找丙○○，再去丁○○家，我們三人到丁○○家
    後，我又與丙○○開車出去，丙○○在交流道讓我下車，我再搭劉醇金的車去丁○○的家，後來到丁○○家之後，戊○○、丁○○都在丁○○家的貨櫃屋，後來
    丙○○也回來了，我們四人就與劉醇金談債務的問題，在洽談過程我們有喝酒，
    而丁○○就拿起一支約三十公分的類似扳手的鐵器，敲劉醇金的頭，劉醇金就昏
    倒在地，我就從丁○○家裡拿出一把槍，從劉醇金倒地的頭部開一槍，我又將槍
    擺回丁○○家的抽屜內，當時抽屜內還有一把點九二的手槍，我開完槍後，槍枝
    的零件有掉落，之後我們四人都有把劉醇金拉到旁邊，先由丁○○與戊○○拉死
    者的頸部，後來再由我與丙○○拉死者的頸部，丁○○又叫我用塑膠膠布從眼睛
    的方向頭部纏繞、矇住」等語（五○六九號偵卷第一宗第一○六頁）；且於臺灣
    新竹地方法院檢察署檢察官向本院聲請裁定准予羈押訊問時供述：「我跟丙○○
    、戊○○、丁○○，及死者他們都是朋友，陳跟徐都有欠劉醇金和我的錢，范有
    欠我錢，劉本身是放高利貸，因為我介紹徐向劉借錢，前一陣子他會打電話逼問
    徐的下落，我本身跟劉沒有債務關係，陳欠劉十多萬，徐欠劉五萬元，陳的媽媽
    欠我三十六萬，欠我爸爸十多萬元，徐欠我一、兩萬元，另外陳又被黃騙拿車去
    貸款沒有還，我們當天有想置劉於死地的念頭，等到徐動手後，大家才開始行動
    」等語（一四九號本院卷第四十頁、第四三頁）。
４、被告戊○○於：(1)、警詢中供稱：「事前如何計畫我不知道，但庚○○叫我至丁○○家中等他談債務問題，其他的我不知道」等語（五○六九號偵卷第一宗第二
    六頁）；並於偵訊時供稱：「九十二年十月二日有到丁○○的住處，是庚○○載
    我去的，當時是由庚○○開車，先載我到丙○○家，再去丁○○家，約十月二日
    早上約十一點多到丁○○的家，是庚○○先載我到丙○○家，說要去丁○○家裡
    要與劉醇金談債務問題，庚○○有跟我說要用繩子勒斃劉醇金，但我當天不敢，
    所以由丁○○用鐵器敲他頭部」等語（五○六九號偵卷第一宗第一○三頁）；且
    於臺灣新竹地方法院檢察署檢察官向本院聲請裁定准予羈押訊問時供述：「劉逼
    我債務很兇，其他人跟我沒有恩怨，九十二年十月二日有去徐住處，黃載我去，
    他說徐有話跟我說，但沒有說何事，到徐家黃跟范就出去，我繼續在徐家跟徐閒
    聊，我十一點半多到徐家，我有問徐何事，徐說等黃來再說，黃提議殺劉，在他
    家提議的，在一兩星期前，我及徐在場，我當時不答應，我說我欠劉十幾萬而已
    ，我沒有必要這樣，因為有一個案外人黃文斌欠死者錢黃是擔保人，黃也是徐的
    擔保人，因為黃文斌已經跑路，劉說債務由黃處理，所以黃做掉劉，當時沒有討
    論如何分工，但是徐尚未敲死者前，他有叫我拿繩子勒死者，我說我不敢他也沒
    有把繩子拿給我，後來他直接敲死者頭部」等語（一四九號本院卷第二八頁、第
    三一頁至第三二頁）。
５、被告丙○○於：(1)、警詢中供稱：「據我所知是庚○○提議要殺死劉醇金，我聽
    庚○○說的，因為我和庚○○經常聯絡，應該是為了債務問題，其他的部分我不
    知道，我幫忙庚○○殺害劉醇金並棄屍是因為我和庚○○是當兵時的朋友，丁○○、戊○○兩人我不知道是何原因」等語（五○六九號偵卷第二五頁）；並於偵
    訊時供稱：「九十二年十月二日有到丁○○的住處，是庚○○載我去的，當時是
    由庚○○開車，找我與戊○○一起去丁○○家，約十月二日早上十點多到徐的家
    的，是庚○○先載戊○○來我家找我，說要去丁○○家裡要與劉醇金談債務問題
    ，我知道有計劃要殺害劉醇金，但我以為他們是說說而已，因為我不認識劉醇金
    」等語（五○六九號偵卷第九九頁、第一○一頁）；且於臺灣新竹地方法院檢察
    署檢察官向本院聲請裁定准予羈押訊問時供述：「十月二日有去丁○○家，是庚○○到我家載我去丁○○家，戊○○已在車上，我們十點左右到徐家，劉醇金那
    時未到，庚○○找我去的，之前他跟我說要去徐家談他們債務的事情，據我所知
    是庚○○提議殺死劉醇金，我跟他比較熟，我有聽過他要做掉他」等語（一四九
    號本院卷第二三頁、第二四頁）。
６、經核被告丁○○、庚○○、戊○○及丙○○四人於歷次警訊、偵查及本院調查中
    供述內容均大致相符，均供稱被告丁○○、庚○○及戊○○因債務問題而對被害
    人劉醇金素有嫌隙，並於九十二年十月二日當日被告丁○○、庚○○、戊○○及
    丙○○均知悉該日會邀集被害人劉醇金共同前往被告丁○○位於新竹縣湖口鄉波
    羅村波羅汶四四號住處商談債務解決問題，且均明知被告庚○○計劃殺害被害人
    劉醇金，足認被告丁○○、庚○○、戊○○及丙○○於警詢、偵查及本院調查中
    之任意性自白非虛。
７、至(1)、被告丁○○嗣於本院移審、準備程序及審理中辯稱略以：「我們沒有事先
    謀議，是在談債務問題，後來談得很不高興，大家就起了口角，談論債務的時候
    沒有想殺他，用水管鉗敲他的時候我是覺得他講話很過份，但是我還沒有想要置
    他於死，開槍之後他已經死了，到那種情形也沒有辦法救治他，而且當時有四個
    人在場，我不知道其他人想什麼，我的債務只有三萬元，我沒有必要殺他」云云
    （一號本院卷第五十頁至第五一頁）、「因為戊○○本來就常常來找我，那天庚○○有說要來我家處理債務，丙○○不知道是誰聯絡的，當天我不知道劉醇金會
    來」云云（一號本院卷第二二三頁、第二二八頁）；(2)、被告庚○○嗣於本院移
    審、準備程序及審理中辯稱略以：「我和其他三名被告沒有共同的預謀，我也沒
    有欠被害人數十萬元，是他強逼我簽一百一十二萬元的本票，案發前一晚，被害
    人打了十幾通電話給我，我都沒有接，隔天我要去我母親中壢住處搬東西，我先
    去載戊○○再去新埔載丙○○，經過劉醇金家的時候，我想起要打電話回他，他
    要我替丁○○還錢，我說我先還他一、兩萬元，然後他問我人在哪裡，我說我在
    交流道附近，他要我等他，因為戊○○在避債，所以他們就把我放在交流道，他
    們兩人先開我的車到丁○○家。劉醇金找到我之後，就要我去領錢，行經湖口交
    流道的時候，他知道丁○○家就在附近，就要我帶路，到他家的時候，丁○○和
    戊○○都躲起來，然後劉醇金就去把他們兩人揪出來」云云（一號本院卷第四三
    頁至第四四頁、第二三二頁至第二三四頁），(3)、被告丙○○嗣於本院移審、準
    備程序及審理中辯稱略以：「本件沒有事先謀議，我事前完全不知情，我當時是
    被情勢所迫，當天是庚○○要我去丁○○家搬冷氣，當天現場大家談金錢問題，
    不關我的事，我沒有聽，死者去的時候，沒有預料發生本件，我根本不認識死者
    」云云（一號本院卷第五二頁、第五五頁、第二四七頁、第二五一頁）。
８、然查，被告丁○○、庚○○及丙○○前後供述不一，已難遽信，且衡之常情，被
    告丁○○、庚○○及丙○○於警訊、偵查及本院調查時之供述，距事實發生之時
    較近，記憶當更為清晰，且甫經逮捕並解送檢察官，較少權衡利害得失、或受他
    人干預，亦尚無機會勾串供詞，是比之事後於本院準備程序及審理時翻異之言，
    理應更為可採，故在無其他事證可證明其嗣後更異之詞與事實更為相符時，自不
    得任意捨棄其初供不採，且被告丁○○亦自承：「平時我的債務都是劉醇金打電
    話要，日期到了，他就會打電話給我，我就送錢給他，他沒有來過我家，從殺人
    到棄屍，因為發生在我家，我很怕，我沒有拒絕參與，當時被害人坐在我的斜對
    面，他坐著我站著，我是從他的斜正面敲的，我不是要打死他，可能我喝了酒衝
    動，就是很生氣，所以打下去，如果人家拿著鐵器敲我的頭，應該有可能會死」
    等語（一號本院卷第三○四頁至第三○五頁），可知被害人劉醇金之習慣係電話
    催討債務，而未曾親赴被告丁○○住處要求償債，故此次經由被告庚○○主動連
    絡邀集同至被告丁○○住處商談債務，與先前慣例不符，且雙方係約定至被告丁○○住處解決債務，而被告丁○○當日亦在家等候並未外出，暨被告戊○○與丙○○均已事先到場，是被告丁○○自無不知之理，故被告丁○○於本院準備程序
    及審理中所言沒有事先謀議，不知被害人劉醇金要來云云，係屬卸責之詞，顯無
    足採，再被告庚○○如係請求被告戊○○及丙○○欲至桃園縣中壢市搬東西，為
    何將被告戊○○及丙○○二人留置於被告丁○○住處，且當日所駕駛之車輛僅為
    普通自用小客車，又被告庚○○屢次供述並未積欠被害人劉醇金任何款項，卻在
    身上未攜帶任何金錢時主動打電話告知被害人劉醇金其欲還錢，約定與被害人劉
    醇金碰面清償債款，卻另行與被告戊○○與丙○○約定搬東西，凡此顯有矛盾而
    與常情不符，是被告庚○○於本院準備程序及審理中所言，亦屬卸飾之詞，要難
    採信，再被告丙○○陳稱係欲至被告丁○○住處搬冷氣，此與被告庚○○供稱之
    欲前往桃園縣中壢市搬東西顯不相符，且事後亦未真正自被告丁○○住處搬走冷
    氣，是被告丙○○於本院準備程序及審理中所言係屬圖卸刑責之詞，尚無可採，
    參以被告戊○○於本院審理時仍稱：「之前開始計劃要把劉醇金殺害時，庚○○
    有要我用繩子勒死他，我就是不敢做，因為我有家庭，而當天一開始的目的是要
    商談債務，起口角之後也沒有馬上動手，然後要我用繩子勒他，但是我拒絕，拒
    絕之後，丁○○就以水管鉗敲他，並要我拿繩子固定他，他們就說要打他」等語
    （一號本院卷第二四一頁、第三一七頁），益證被告丁○○、庚○○及丙○○於
    本院移審、準備程序中及審理時所言均不實在，自無足採，而應以其前揭在警詢
    、偵查及臺灣新竹地方法院檢察署檢察官向本院聲請裁定准予羈押訊問時之供述
    較為可採。
９、被告丁○○、庚○○、戊○○及丙○○既均知悉被告丁○○、庚○○及戊○○因
    債務問題而對被害人劉醇金積怨甚深，並明知於九十二年十月二日當日被告丁○○、庚○○、戊○○及丙○○與被害人劉醇金在被告丁○○位於新竹縣湖口鄉波
    羅村波羅汶四四號住處商談債務解決問題，且被告庚○○有計劃殺害被害人劉醇
    金，當日並由被告庚○○駕駛不知情之第三人壬○○所有之車牌號碼ＦＡ－三六
    八二號自小客車先搭載被告戊○○、丙○○二人至丁○○位於新竹縣湖口鄉波羅
    村波羅汶四四號住處等候，再由被告丙○○駕駛車牌號碼ＦＡ－三六八二號自小
    客車搭載被告庚○○至新竹縣湖口交流道，並留下被告庚○○於該處等候被害人
    劉醇金後，被告丙○○即先行返回被告丁○○上揭住處，其後被害人劉醇金駕駛
    車牌號碼二Ｐ－二五一一號休旅車至新竹縣湖口交流道搭載被告庚○○，並由被
    告庚○○電話告知被告丁○○後二人一同至被告丁○○前開住處，且於雙方債務
    商談未果而起口角爭執之際，由被告丁○○以右手持置放於住處房間牆角之紅色
    水管鉗並以立姿且臉部朝向坐在椅子上之被害人劉醇金側腦方向，由上而下敲打
    當時坐在椅子上之被害人劉醇金後腦一下，被害人劉醇金於遭受此毆擊後，即從
    椅子上滑下且臉部朝下倒臥於地上，此時被告庚○○遂取出事先置放於丁○○房
    間抽屜內具有殺傷力詳如附表二所示之改造手槍及子彈，朝被害人劉醇金之人體
    致命之頭部右後頂部位置射擊一槍，其後被告丁○○、庚○○、戊○○與丙○○
    四人合力將被害人劉醇金移置於被告丁○○住處之鐵皮屋內之浴室預定地，然因
    被害人劉醇金尚有抽搐情形，遂由被告丁○○自家中取出繩子，並由被告丁○○
    與戊○○先各持繩子之一端，交叉用繩子勒住劉醇金脖子十餘秒，再由被告庚○○與丙○○各持繩子之一端，交叉用繩子勒住劉醇金脖子十餘秒後，繼由被告丁○○自家中取出膠帶，並由被告庚○○用膠帶纏繞被害人劉醇金之臉腳部且綑綁
    被害人劉醇金之手部及腳部，則被告戊○○與丙○○二人雖未親自實施殺人之主
    要動作，但既在現場附近伺機接應，顯與下手殺人之被告丁○○及庚○○二人彼
    此間有犯意聯絡及行為分擔。
(四)、共同正犯殺人犯意之認定依據：
１、被告丁○○供稱：「是庚○○帶去的槍放在抽屜裡，我們大家在談時我到房間裡
    看到抽屜多一把槍，那天我有一支槍放在那裡面，是小九二的槍，後來庚○○又
    將他的槍拿出來放入他包包裡，我記不清楚他是直接拿槍出來開槍或是從包包裡
    拿出來開槍」、「剛到的時候我不知道，但是我去上洗手間的時候，有看到我房
    間抽屜裡面有槍，我看過，知道該把槍是庚○○所有」等語（一四九號本院卷第
    二十頁、一號本院卷第二三○頁）；被告戊○○供稱：「庚○○確實有提過把槍
    放在丁○○家裡，案發之前就已經放了，確實日期我不清楚」等語（一號本院卷
    第三一七頁）；被告丙○○供稱：「殺害死者的槍是庚○○的，而且那天從庚○○的包包拿出，但是槍如何來的我不知道」等語，可知被告丁○○與戊○○均明
    知被告庚○○於邀約被害人劉醇金前往被告丁○○住處當天有準備改造手槍伺機
    使用，至於被告丙○○部分，其與被害人劉醇金原無任何債務糾份，既係單純為
    幫助被告庚○○而共同前往被告丁○○住處接應被告庚○○，且其亦知悉殺害被
    害人劉醇金之改造手槍是被告庚○○所有，自難謂被告丙○○對被告庚○○事先
    準備槍彈殺害被害人劉醇金一事全然不知情，足認被告丁○○、戊○○及丙○○
    均事先知悉被告庚○○備有槍彈準備殺害被害人劉醇金之事實，應可認定。
２、被告庚○○雖事後辯稱：因為看到劉醇金頭上有白色的汁液噴出來，我主觀上認
    為被害人劉醇金已死亡，所以才開槍射擊云云，惟被告庚○○亦自承：「被害人
    倒地一、兩分鍾沒有動，我就開槍，我沒有探過他的鼻息，心理的想法一半是想
    要確認他死亡，一半是丁○○要我動手」等語（一號本院卷第三一二頁），參以
    國立臺灣大學附設醫院吳木榮醫師解剖鑑定死因之結果，認為被害人劉醇金身體
    的主要傷害在頭部，共有四處裂傷和一處槍傷，頭部四處裂傷：(1)、右前額有一
    處裂傷，長三公分。(2)、左後頭部有一處裂傷，長四點三公分。(3)、右後枕部上
    端有一處裂傷，長五點三公分。(4)、右後枕部下端有一處裂傷，長三公分。以上
    四處均為生前傷，僅傷及頭皮，未傷及顱骨，為皮肉傷，死者頭部生前遭受鈍力
    性傷害等情，亦有臺灣新竹地方法院檢察署九十三年三月二十七日解剖報告書乙
    份附卷可佐（一號本院卷第一八八頁至第一九八頁），可知被害人劉醇金頭部四
    處傷害均未傷及顱骨，為皮肉傷，故被告庚○○所言看見被害人劉醇金頭部有白
    色汁液噴出來，而判斷被害人劉醇金已死亡等詞因與解剖鑑定報告不相符，而無
    足採，足認被告庚○○開槍射殺被害人劉醇金時，被害人劉醇金其時尚未死亡之
    事實，亦可認定。
３、是被告庚○○持有具殺傷力之槍彈，而被害人劉醇金呈臉部朝下倒臥於地上一動
    不動之姿勢，顯無任何反抗能力，被告庚○○於此際取出事先置放於被告丁○○
房間抽屜內具有殺傷力詳如附表二所示之改造手槍及子彈，朝被害人劉醇金之人
    體致命之頭部右後頂部位置射擊一槍，則被告庚○○與丁○○、戊○○及丙○○
    四人顯有殺人之共同犯意至明，且槍枝擊發後具有強大殺傷力，近距離朝人之身
    體射擊有可能發生死亡之結果，為一般人所預見，被告庚○○持槍朝近在咫尺之
    被害人劉醇金射擊，自有致人於死之預見，而應認其有殺人之直接故意，又被告
    丁○○供稱：「我們勒死者的時候，他看起來都沒有動，但是手還在抽搐」、「
    開槍之後，我發現他的手指好像還有在動」、「本來想他已經死了要處理掉，就
    拿繩子把他綁起來，發現他還有抽搐，所以用繩子勒住他的脖子，我們四個人都
    有動手勒」、「剛剛說庚○○用槍打被害人頭部時候，被害人的身體還有在抽搐
    ，是我親眼所見，我看到他有點抖」等語（一四九號本院卷第二二頁、一號本院
    卷第四七頁、第二二五頁、第二二八頁）；被告戊○○供稱：「用繩子勒他是要
    確定讓他斷氣，我跟黃勒三十秒，後來徐跟范又去勒三十秒」等語（一四九號本
    院卷第三十頁）；被告丙○○供稱：「我跟黃勒死者，他還有喘氣，後來沒有勒
    住他脖子，勒住他嘴巴，是徐叫我去勒的，當時是要置他於死地，後來看死者在
    喘氣，我就放手」等語（一四九號本院卷第三六頁、一號本院卷第二五二頁），
    佐以國立臺灣大學附設醫院吳木榮醫師解剖鑑定死因之結果，認為被害人劉醇金
    身體的主要傷害在頭部，共有四處裂傷和一處槍傷，(1)、右後頂部穿透性槍傷：
    在死者的頭部右後頂部，離右外耳道口上十三公分，右外耳道口左側八公分，右
    外耳道口後側一公分處，有一處入口槍傷，傷口大小為一點一×一點一公分。此
    入口槍傷穿透右頂骨，造成一處二點六×一點五公分的破孔進入顱腔內，子彈穿
    過大腦中線後，停落於大腦枕的左下部，未穿出離開顱腔，此槍傷造成右頂部一
    處線性顱骨骨折，骨折線長為共十五公分，造成大腦彈道性損傷及瀰漫性顱內出
    血，此槍傷路徑的方向為由上往下，由右向左，由前向後，為致命傷，可導致頭
    部大量出血，休克死亡。死者的死亡原因為頭部遭人以手槍槍殺，造成顱腦部創
    傷後死亡等情，復有臺灣新竹地方法院檢察署九十三年三月二十七日解剖報告書
    乙份在卷可證（一號本院卷第一八八頁至第一九八頁），可知被害人劉醇金之致
    死原因雖為頭部遭人以手槍槍殺，造成顱腦部創傷後死亡，惟並不表示被害人劉
    醇金遭到槍傷後立即死亡，故與被告丁○○、丙○○供稱被害人劉醇金於被告庚○○開槍射殺後尚有抽搐或喘氣情形相符，故被告丁○○、庚○○、戊○○及丙○○於被告庚○○開槍射擊後明知被害人劉醇金尚未死亡，卻四人再合力以繩子
    勒被害人劉醇金之脖子，且其後並由被告庚○○用膠帶纏繞劉醇金之臉腳部且綑
    綁劉醇金之手部及腳部之確認被害人劉醇金死亡行為，益證被告丁○○四人確有
    致被害人劉醇金於死之故意甚明。
(五)、扣案詳如附表二編號一所示之改造手槍一枝，經送內政部警政署刑事警察局鑑驗
    結果，認改造手槍一枝（槍枝管制編號：0000000000號），係由仿Ｇ
    ＬＯＣＫ廠十七型半自動手槍製造之玩具手槍換裝土造金屬槍管而成之改造手槍
    ，機械性能良好，可擊發適用子彈，認具殺傷力等情，亦有內政部警政署刑事警
    察局九十三年一月十三日內政部警政署刑事警察局刑鑑字第○九二○二○一○六
    七號槍彈鑑定書乙份附卷可稽（五○六九號偵卷第二宗第一○三頁至第一一○頁
    ），足認被害人劉醇金確係遭扣案詳如附表二編號一所示之改造手槍槍擊死亡。
(六)、綜上，本部分事證已臻明確，被告丁○○、庚○○、戊○○及丙○○所辯均非可
    採，其等共同殺人及遺棄屍體犯行均足以認定，應依法論科。
肆、被告丁○○竊盜部分：
    訊據被告丁○○（被告庚○○、戊○○及丙○○竊盜部分業據蒞庭檢察官於九十
    三年三月三十日，以九十三年度公訴蒞庭字第三四○號撤回起訴書撤回起訴）對
    於右揭事實迭於警訊、本院調查程序、準備程序中及審理時坦承不諱（五○六九
    號偵卷第十三頁、一四九號本院卷第二一頁、一號本院卷第五十頁、第一三二頁
    、第二二六頁），核與同案被告庚○○、戊○○及丙○○供述相符，此外復有被
    害人劉醇金所有之三星牌銀色行動電話一具（已損壞，無面板）扣案可資佐證，
    足認被告丁○○所為自白應與事實相符，本部分事證明確，被告丁○○竊盜犯行
    洵堪認定，應依法論科。
伍、論罪科刑部分：
一、核被告丁○○就事實欄二部分未經許可，無故持有可發射子彈，具有殺傷力詳如
    附表一編號一至編號三所示之改造手槍共三枝，及可擊發具有殺傷力詳如附表一
    編號四至編號六所示之土造子彈共六顆（其中二顆經鑑驗試射擊發用罄）、與詳
    如附表一編號七所示改造霰彈十一顆（其中四顆經鑑驗試射擊發用罄），所為係
    犯槍砲彈藥刀械管制條例第十一條第四項未經許可持有其他可發射子彈具有殺傷
    力之改造手槍及同條例第十二條第四項未經許可持有子彈之罪。又被告同時持有
    前開改造槍彈之行為，係以一持有行為同時觸犯非法持有其他可發射子彈具有殺
    傷力之改造手槍及持有子彈二罪名，應依刑法第五十五條之想像競合犯規定，從
    一重之槍砲彈藥刀械管制條例第十一條第四項之未經許可持有可發射子彈具有殺
    傷力之改造手槍罪處斷。
二、按「寄藏與持有，均係將物置於自己實力支配之人，僅寄藏必先有他人之持有行
    為，而後始為之受寄代藏而已，故寄藏之受人委託代為保管，其保管本身，亦屬
    持有，然此之持有係寄藏之當然結果，槍砲彈藥刀械管制條例第七條第四項將「
    持有」與「寄藏」為分別處罰之規定，即應就寄藏行為而論斷」（最高法院八十
    年度台上字第七二六號判決、八十八年度台上字第四六０八號判決可資參照）。
    核被告庚○○就事實欄三部分未經許可，寄藏詳如附表三編號一所示之六五步槍
    制式子彈一顆、及編號二土造子彈七顆（其中二顆經鑑驗試射擊發用罄），所為
    係犯槍砲彈藥刀械管制條例第十二條第四項之未經許可寄藏子彈罪，公訴意旨認
    被告係未經許可持有子彈，容有誤會，起訴法條應予變更。又被告庚○○就事實
    欄三部分，未經許可組裝製造成詳如附表二所示具有殺傷力之仿克拉克改造手槍
    一枝，所為係犯槍砲彈藥刀械管制條例第十一條第一項之未經許可製造可發射子
    彈具有殺傷力之槍枝罪（此部分起訴法條業據蒞庭檢察官於九十三年二月二十七
    日以九十三年度公訴蒞庭字第三四○號補充理由書補充論列），被告庚○○製造
    後進而持有槍枝，其持有行為係低度行為，為製造階段之高度行為所吸收，其持
    有槍械階段之行為不另予論罪。
三、次按「強劫而故意殺人後復損壞、遺棄屍體，苟係出於湮滅犯罪證據之犯意，自
    應認為犯強劫而故意殺人罪之結果，應依刑法第五十五條後段之規定從一重處斷
    」（最高法院八十四年台上字第二四八六號判決可資參考），核被告丁○○、庚○○、戊○○及丙○○就事實欄四共同未經許可，無故持有詳如附表二所示具有
    殺傷力之仿克拉克改造手槍一枝及子彈（已擊發用罄），所為係犯槍砲彈藥刀械
    管制條例第十一條第四項未經許可持有其他可發射子彈具有殺傷力之各式槍砲罪
    、及同條例第十二條第四項持有彈藥罪，又被告同時持有改造手槍及子彈，係一
    行為觸犯數罪名，應依想像競合犯之規定，從一重以未經許可持有其他可發射子
    彈具有殺傷力之槍砲罪處斷。而被告四人以持有之詳如附表二所示槍、彈殺害被
    害人劉醇金復遺棄被害人劉醇金之屍體，所為係犯刑法第二百七十一條第一項殺
    人罪、同法第二百四十七條第一項之遺棄屍體罪，被告四人彼此間就上開三罪間
    ，均有犯意聯絡及行為分擔，均為共同正犯，又因其四人所犯上開三罪間，有方
    法、目的之牽連關係，應從一重之殺人罪論處。再被告庚○○自九十二年五、六
    月間持有詳如附表二所示槍彈之初，並無殺人意圖，係於無故製造後持有行為繼
    續中，另行起意始持以殺人，故被告庚○○所犯殺人與前事實欄三所示未經許可
    持有其他可發射子彈具有殺傷力之槍砲罪二罪間，兩者犯意個別，手段互殊，應
    分論併罰，附此敘明。
四、又按「被告係於刺殺沈民嚮死亡後，始發現有支票及現金，乃予竊取，為另行起
    意，所為應成立刑法第二百七十一條第一項、第三百二十條第一項之罪」（最高
    法院七十九年台上字第三五二四號判決可資參照），被告丁○○於殺害被害人劉
    醇金後竊盜其財物，核其就事實欄五所為，係犯刑法第三百二十條第一項之普通
    竊盜罪。
五、綜上，被告丁○○所為係犯槍砲彈藥刀械管制條例第十一條第四項之未經許可持
    有可發射子彈具有殺傷力之改造手槍罪、刑法第二百七十一條第一項殺人罪、同
    法第三百二十條第一項普通竊盜罪，被告丁○○所犯上開三罪間犯意各別，罪名
    互異，應予分論併罰，又被告丁○○有如事實欄一所載之犯罪科刑及執行情形，
    此有臺灣高等法院被告全國前案紀錄表、臺灣新竹地方法院檢察署刑案資料查註
    紀錄表各乙份存卷可按，其受有期徒刑之執行完畢後五年以內再犯本件有期徒刑
    以上之罪，係屬累犯，除殺人罪中之死刑、無期徒刑外應依法加重其刑；被告庚○○所為係犯槍砲彈藥刀械管制條例第十二條第四項之未經許可寄藏子彈罪、同
    條例第十一條第一項之未經許可製造可發射子彈具有殺傷力之槍枝罪、刑法第二
    百七十一條第一項殺人罪，被告庚○○所犯上開三罪間犯意各別，罪名互異，應
    予分論併罰；被告戊○○及丙○○所為均係犯刑法第二百七十一條第一項殺人罪
    。
六、爰審酌被告丁○○素行非佳，無故持有改造槍、彈，其所為對社會有極高之潛在
    危險性，然尚未持以之從事任何不法行為，及未造成實際損害，因債務問題，即
    首先下手殺害被害人，手段兇殘、惡性重大，嗣後為掩飾其犯行，又將死者屍體
    丟棄山區，且竊取死者之財物花用，迄未賠償被害人家屬，對被害人及被害人家
    屬造成無可彌補之損害，暨犯罪後坦承犯行否認犯意之態度等一切情狀，量處如
    主文第一項所示之刑，並就殺人罪所處無期徒刑部分依法宣告褫奪公權終身，又
    因其殺人部分，已量處無期徒刑，故依法應執行無期徒刑，而不執行他刑，另併
    科罰金部分則諭知如易服勞役，以銀元三百元即新臺幣九百元折算壹日，及併執
    行之；審酌被告庚○○製造、寄藏槍枝、子彈之行為，對於社會形成潛在威脅，
    並危及人民普遍追求社會安全、安定、安心之理想，造成治安惡化，亂象叢生，
    又因債務問題，誘騙被害人外出，且為開槍下手之人，即犯罪後初始飾詞狡辯，
    拒不透露藏屍地點，造成被害人家屬二度傷害，手段、心態殘忍、惡性甚鉅，嗣
    後為掩飾其犯行，又將死者屍體丟棄山區，迄未賠償被害人家屬，對被害人及被
    害人家屬造成無可彌補之損害，暨犯罪後坦承部分犯行否認犯意之態度等一切情
    狀，量處如主文第二項所示之刑，並就殺人罪所處無期徒刑部分依法宣告褫奪公
    權終身，又因其殺人部分，已量處無期徒刑，故依法應執行無期徒刑，而不執行
    他刑，另併科罰金部分則諭知如易服勞役，以銀元三百元即新臺幣九百元折算壹
    日，及併執行之；審酌被告戊○○因債務問題，被告丙○○僅為幫助被告庚○○
    ，即參與下手殺害被害人，分工之情節、參與程度，及其等素行、犯罪動機、目
    的、手段，迄未賠償被害人家屬，對被害人及被害人家屬造成無可彌補之損害，
    暨犯罪後坦承部分犯行否認犯意之態度等一切情狀，分別量處如主文第三項、第
    四項所示之刑，並其依犯罪之性質，就被告戊○○、丙○○部分，分別依法宣告
    褫奪公權七年及六年。
七、扣案詳如附表一、附表二、及附表三所示之物，係違禁物，均應依刑法第三十八
    條第一項第一款之規定諭知沒收，而已試射擊發之子彈，已非違禁物，自不得予
    以宣告沒收，附此敘明，至扣案改造子彈彈殼一顆、土造金屬彈頭一顆，因不具
    殺傷力，公訴人請求宣告沒收該彈殼及彈頭各一顆，容有誤會，併此指明，另自
    死者劉醇金體內取出之子彈彈殼一顆，亦非違禁物，不予諭知沒收。
陸、據上論斷，應依刑事訴訟法第二百九十九條第一項前段、第三百條，槍砲彈藥刀
    械管制條例第十一條第一項、第四項、第十二條第四項，刑法第十一條前段、第
    二十八條、第二百四十七條第一項、第二百七十一條第一項、第三百二十條第一
    項、第五十五條、第四十七條、第三十七條第一項、第二項、第三十八條第一項
    第一款、第五十一條第四款、第四十二條第二項，罰金罰鍰提高標準條例第二條
    ，現行法規所定貨幣單位折算新臺幣條例第二條，判決如主文。
本案經檢察官乙○○到庭執行職務。
中      華      民      國    九十三    年      五      月     十三     日
                                      臺灣新竹地方法院刑事第二庭
                                          審判長法  官   王銘勇
                                                法  官   遲中慧
                                                法  官   楊數盈
右正本證明與原本無異。
如不服本判決，應於判決送達後十日內，向本院提出上訴狀（應附繕本）。
                                                書記官   沈藝珠
中      華      民      國    九十三    年      五      月     十三     日
附錄本案論罪科刑法條全文：
刑法第二百七十一條
殺人者，處死刑、無期徒刑或十年以上有期徒刑。
前項之未遂犯罰之。
預備犯第一項之罪者，處二年以下有期徒刑。
刑法第三百二十條
意圖為自己或第三人不法之所有，而竊取他人之動產者，為竊盜罪，處五年以下有期
徒刑、拘役或五百元以下罰金。
意圖為自己或第三人不法之利益，而竊佔他人之不動產者，依前項之規定處斷。
前二項之未遂犯罰之。
刑法第二百四十七條
損壞、遺棄、污辱或盜取屍體者，處六月以上五年以下有期徒刑。
損壞、遺棄或盜取遺骨、遺髮、殮物或火葬之遺灰者，處五年以下有期徒刑。
前二項之未遂犯罰之。
槍砲彈藥刀械管制條例第十一條
未經許可，製造、販賣或運輸第四條第一項第一款所稱其他可發射金屬或子彈具有殺
傷力之各式槍砲者，處五年以上有期徒刑，併科新臺幣一千萬元以下罰金。
未經許可，轉讓、出租或出借前項所列槍砲者，處三年以上十年以下有期徒刑，併科
新臺幣七百萬元以下罰金。
意圖供自己或他人犯罪之用，而犯前二項之罪者，處無期徒刑或七年以上有期徒刑，
併科新臺幣一千萬元以下罰金。
未經許可，持有、寄藏或意圖販賣而陳列第一項所列槍砲者，處一年以上七年以下有
期徒刑，併科新臺幣七百萬元以下罰金。
第一項至第三項之未遂犯罰之。
槍砲彈藥刀械管制條例第十二條
未經許可，製造、販賣或運輸子彈者，處一年以上七年以下有期徒刑，併科新台幣五
百萬元以下罰金。
未經許可，轉讓、出租或出借子彈者，處六月以上五年以下有期徒刑，併科新台幣三
百萬元以下罰金。
意圖供自己或他人犯罪之用，而犯前二項之罪者，處三年以上十年以下有期徒刑，併
科新台幣七百萬元以下罰金。
未經許可，持有、寄藏或意圖販賣而陳列子彈者，處五年以下有期徒刑，併科新台幣
三百萬元以下罰金。
第一項至第三項之未遂犯罰之。
附表一：
┌──┬──────────────┬──┬──────────────┐
│編號│物品名稱                    │數量│備註                        │
├──┼──────────────┼──┼──────────────┤
│一  │仿ＢＥＲＥＴＴＡ廠八四型半自│壹枝│                            │
│    │動手槍製造之改造手槍壹枝（槍│    │                            │
│    │枝管制編號000000000│    │                            │
│    │三號，含彈匣壹個）          │    │                            │
├──┼──────────────┼──┼──────────────┤
│二  │仿ＷＡＴＬＴＨＥＲ廠ＰＰＫ＼│壹枝│                            │
│    │Ｓ型半自動手槍製造之改造手槍│    │                            │
│    │壹枝（槍枝管制編號一一○二一│    │                            │
│    │五一二一四號，含彈匣壹個，彈│    │                            │
│    │匣已損壞）                  │    │                            │
├──┼──────────────┼──┼──────────────┤
│三  │仿ＷＡＴＬＴＨＥＲ廠ＰＰＫ＼│壹枝│                            │
│    │Ｓ型半自動手槍製造之改造手槍│    │                            │
│    │壹支（槍枝管制編號一一○二一│    │                            │
│    │五一二一五號，含彈匣壹個）  │    │                            │
├──┼──────────────┼──┼──────────────┤
│四  │直徑九點零ｍｍ土造子彈      │壹顆│原有二顆，其中一顆經鑑驗試射│
│    │                            │    │擊發用罄。                  │
├──┼──────────────┼──┼──────────────┤
│五  │直徑八點零ｍｍ土造子彈      │貳顆│      │
├──┼──────────────┼──┼──────────────┤
│六  │直徑五點零ｍｍ土造子彈      │壹顆│原有二顆，其中一顆經鑑驗試射│
│    │                            │    │擊發用罄。                  │
├──┼──────────────┼──┼──────────────┤
│七  │直徑八點三ｍｍ改造霰彈      │柒顆│原有十一顆，其中四顆經鑑驗試│
│    │                            │    │射擊發用罄。                │
└──┴──────────────┴──┴──────────────┘
附表二：
┌──┬──────────────┬──┬──────────────┐
│編號│物品名稱                    │數量│備註                        │
├──┼──────────────┼──┼──────────────┤
│一  │仿克拉克十七型半自動手槍製造│壹枝│                            │
│    │之改造手槍壹枝（槍枝管制編號│    │                            │
│    │號：0000000000號）│    │                            │
└──┴──────────────┴──┴──────────────┘
附表三：
┌──┬──────────────┬──┬──────────────┐
│編號│物品名稱                    │數量│備註                        │
├──┼──────────────┼──┼──────────────┤
│一  │口徑五點五六ｍｍ六五步槍制式│一顆│                            │
│    │子彈                        │    │                            │
├──┼──────────────┼──┼──────────────┤
│二  │直徑七點六ｍｍ土造子彈      │五顆│原有七顆，其中二顆經鑑驗試射│
│    │                            │    │擊發用罄。                  │
└──┴──────────────┴──┴──────────────┘
